臺灣臺北地方法院民事裁定
111年度仲執字第9號
聲  請  人  張毅成即張大中建築師事務所




相  對  人  國防部  
法定代理人  邱國正  
上列聲請人間聲請商務仲裁執行裁定事件，本院裁定如下：
    主  文
中華民國仲裁協會於民國一百一十一年八月八日所為一一零年度
仲中聲和字第十五號仲裁判斷書主文第一項所載「相對人應給付
聲請人監造酬金新臺幣1,873,925元及自民國110年7月20日起至
清償日止，按年息百分之五計算之利息。」、第二項所載「相對
人應給付聲請人工期延長監造補償費新臺幣15,383,749元及自民
國105年12月14日起至清償日止，按年息百分之五計算之利息。
」、第三項所載「相對人應返還監造酬金不當扣罰款新臺幣2,16
8,631元及自民國109年7月31日起至清償日止，按年息百分之五
計算之利息。」及第五項所載「仲裁費用由相對人負擔百分之五
十二，餘由聲請人負擔。」准予強制執行。
聲請程序費用新臺幣參仟元由相對人負擔。
    理  由
一、按「仲裁人之判斷，於當事人間，與法院之確定判決，有同
    一效力。」、「仲裁判斷，須聲請法院為執行裁定後，方得
    為強制執行。」，仲裁法第37條第1項、第2項前段定有明文
    。次按「有下列各款情形之一者，法院應駁回其執行裁定之
    聲請︰一、仲裁判斷與仲裁協議標的之爭議無關，或逾越仲
    裁協議之範圍者。但除去該部分亦可成立者，其餘部分，不
    在此限。二、仲裁判斷書應附理由而未附者。但經仲裁庭補
    正後，不在此限。三、仲裁判斷，係命當事人為法律上所不
    許之行為者。」仲裁法第38條亦有規定。
二、聲請意旨略以：兩造就民國87年2月18日訂立「國防部陸光
    七村新建工程委託設計契約」、「國防部陸光七村新建工程
    委託監造契約」之履約爭議事件，經中華民國仲裁協會於11
    1年8月8日作成110年度仲中聲和字第15號仲裁判斷書(下稱
    系爭仲裁判斷書)，主文為「一、相對人應給付聲請人監造
    酬金新臺幣(下同)1,873,925元及自110年7月20日起至清償
    日止，按年息百分之五計算之利息。二、相對人應給付聲請
    人工期延長監造補償費15,383,749元及自105年12月14日起
    至清償日止，按年息百分之五計算之利息。三、相對人應返
    還監造酬金不當扣罰款2,168,631元及自109年7月31日起至
    清償日止，按年息百分之五計算之利息。四、聲請人其餘請
    求駁回。五、仲裁費用由相對人負擔百分之五十二，餘由聲
    請人負擔。」惟相對人迄未履行，爰依仲裁法第37條規定，
    聲請准予強制執行等語(本院卷第9、10、19至21頁)。
三、經查，聲請人主張上開事實，已提出中華民國仲裁協會111
    年8月10日(111)仲中業字第1110225號函、中華民國仲裁協
    會110年度仲中聲和字第15號仲裁判斷書為證(本院卷第13至
    15、17至77頁)，而系爭仲裁判斷書已合法送達相對人，亦
    經本院依職權調取該案仲裁卷宗核閱無訛，系爭仲裁判斷書
    經本院審認後，復核無仲裁法第38條各款所列情形。故本件
    聲請於法尚無不合，應予准許。
四、爰依仲裁法第52條，非訟事件法第21條第2項、第24條第1項
    ，民事訴訟法第95條、第78條，裁定如主文。
中　　華　　民　　國　　111 　年　　9 　　月　　30　　日
                  民事第五庭    法　官　林修平
以上正本係照原本作成。
如不服本裁定應於送達後10日內向本院提出抗告狀，並繳納抗告
費新臺幣1,000元。
中　　華　　民　　國　　111 　年　　9 　　月　　30　　日
                                書記官  宇美璇